【裁判字號】    92,聲再,2
【裁判日期】    920404
【裁判案由】    
【裁判全文】
臺灣屏東地方法院民事裁定  九十二年聲再字第二號
    再審原告    甲○○
    再審被告    屏東縣政府
    法定代理人  蘇嘉全
右當事人間支付命令事件，再審原告對於本院民國九十一年五月二十八日九十一年度
促字第一一八０二號確定支付命令聲請再審，本院裁定如左：
    主      文
再審聲請駁回。
再審訴訟費用由再審原告負擔。
    理      由
一、本件聲請意旨略以：本院民國九十一年度促字第一一八０二號支付命令有符合民
    事訴訟法第四百九十六條第一項第一款、第五款及第十三款之事由，爰依聲請再
    審等語。
二、按再審之訴，應於三十日之不變期間內提起。前項期間，自判決確定時起算。但
    再審之理由知悉在後者，自知悉時起算；裁定已經確定，而有第四百九十六條第
    一項或第四百九十七條之情形者，得準用本編之規定，聲請再審，民事訴訟法第
    五百條、第五百零七條分別定有明文。又民事訴訟法第四百九十六條第一項第一
    款所謂適用法規顯有錯誤者，係指確定判決違背法規或現存判例解釋者而言，故
    當事人自收受判決正本之送達時，對於判決理由，有無適用法規顯有錯誤之情形
    ，即可知悉，故計算是否逾三十日之不變期間，應自裁判確定時起算，無同法第
    五百條第二項但書再審理由知悉在後之適用（最高法院七十年台再字第二一０號
    、七十年台再字第二一二號判例參照）。
三、經查，本院九十一年度促字第一一八０二號支付命令係於九十一年六月十一日送
    達再審原告，並於九十一年七月五日確定在案，此有本院依職權調閱本院九十一
    年度促字第一一八０二號支付命令卷宗審核無訛。則再審原告如認本院九十一年
    度促字第一一八０二號支付命令有符合民事訴訟法第四百九十六條第一項第一款
    、第五款之再審事由情形者，自應於裁定確定時之翌日起算之三十日不變期間內
    聲請再審，惟再審原告竟逾三十日之不變期間於九十二年三月十八日始提向本院
    聲請再審，是依前揭規定，自難認為合法，不應准許。至再審原告以交通部民用
    航空局機場擴建工程處九十二年一月十五日擴土字第０九二００００三四九二號
    函文，因核發上開支付命令未經斟酌，如受斟酌必可受有利之裁判云云。惟上開
    函文係交通部民用航空局機場擴建工程處與他人因恆春機場整建工程隙地收回農
    墾補償費之相關事宜，與再審原告並無關係，並無可斟酌之處，再審原告主張顯
    屬無據，附此敘明。
四、依民事訴訟法第五百零二條第一項、第九十五條、第七十八條，裁定如主文。
中      華      民      國    九十二    年      四      月      四      日
                                    臺灣屏東地方法院民事第一庭
~B審判長法官  羅心芳
~B法      官  周群翔
~B法      官  許蓓雯
右為正本係照原本作成。
如對本裁定抗告須於裁定送達後十日內向本院提出抗告狀。
~B法院書記官  黃佳惠
中      華      民      國    九十二    年      四      月      七      日


司法院資訊處製作；財團法人民間司法改革基金會備份。
